【裁判字號】    99,審訴,652
【裁判日期】    990531
【裁判案由】    毒品危害防制條例
【裁判全文】
臺灣高雄地方法院刑事判決             99年度審訴字第652號
公  訴  人  臺灣高雄地方法院檢察署檢察官
被      告  甲○○
上列被告因毒品危害防制條例案件，經檢察官提起公訴（99年度
毒偵字第361 號），嗣被告於本院準備程序中就被訴事實為有罪
之陳述，經本院告知簡式審判程序之旨，並聽取被告與公訴人之
意見後，合議庭裁定由受命法官獨任進行簡式審判程序，判決如
下：
    主  文
甲○○施用第一級毒品，累犯，處有期徒刑壹年。
    事  實
一、甲○○曾於民國95年間因施用毒品案件，經本院以95年度毒
    聲字第630 號裁定令入勒戒處所施以觀察、勒戒後，認有繼
    續施用毒品傾向，再經本院以95年度毒聲字第1955號裁定令
    入戒治處所施以強制戒治，於96年11月29日執行完畢，並經
    臺灣高雄地方法院檢察署檢察官以96年度戒毒偵字第397 號
    為不起訴處分確定。另於96年間因竊盜案件，經本院以96年
    度易字第1634號判決判處有期徒刑10月確定，嗣經本院以96
    年度聲減字第6020號裁定減刑為應執行刑5 月確定，於97年
    3 月17日執行完畢。於前開戒治執行完畢釋放後5 年內，復
    基於復基於施用第一級毒品海洛因及第二級毒品甲基安非他
    命之犯意，於前開強制戒治執行完畢釋放後5 年內，於98年
    11月29日某時許，在高雄縣市橋頭鄉某處，以將海洛因及甲
    基安非他命置入玻璃球燒烤後吸食煙霧之方式，同時施用第
    一級毒品海洛因及第二級甲基安非他命1 次。嗣於98年11月
    30日11時20分許，駕駛車牌號碼VL-3342 號行經高雄縣路竹
    鄉○○路竹湖橋東側產業道路時，因行跡可疑為警盤查，且
    經其同意採集尿液送請鑑定，鑑驗結果呈鴉片類可待因、嗎
    啡、安非他命類安非他命及甲基安非他命陽性反應，始悉上
    情。
二、案經高雄縣政府警察局湖內分局報請臺灣高雄地方法院檢察
    署檢察官偵查起訴。
    理   由
一、本件被告甲○○所犯係死刑、無期徒刑、最輕本刑為3 年以
    上有期徒刑以外之罪，其於準備程序中就被訴事實為有罪之
    陳述，經本院告知簡式審判程序之旨，並聽取公訴人及被告
    意見後，合議庭裁定由受命法官獨任進行簡式審判程序，合
    先敘明。
二、訊據被告對於上揭時、地，施用第一級毒品海洛因及第二級
    毒品甲基安非他命之事實，坦承不諱，而被告為警查獲所採
    之尿液檢體，經送台灣檢驗科技股份公限公司檢驗結果，係
    呈施用第一級毒品海洛因後所會產生之嗎啡、可待因陽性反
    應，及施用第二級毒品甲基安非他命後所會產生之甲基安非
    他命陽性反應，此有台灣檢驗科技股份有限公司98年12月17
    日KH2009C0000000號濫用藥物檢驗報告暨高雄縣政府警察局
    湖內分局一甲派出查獲毒品案件嫌犯尿液對照表各1 份附卷
    可稽。足徵被告之任意性自白核與事實相符，應堪信為真實
    ，可採為本件論罪科刑之依據。是本件事證明確，被告施用
    第一、二級毒品犯行，洵堪認定，應予依法論科。
三、按海洛因為毒品危害防制條例第2 條第2 項第1 款所稱之第
    一級毒品，不得施用、持有。次按觀察、勒戒或強制戒治執
    行完畢釋放後，5 年內再犯第10條之罪者，應依一般刑事訴
    訟程序予以起訴論罪科刑，此觀諸毒品危害防制條例第20條
    、第23條第2 項規定自明。被告曾於95年間因施用毒品案件
    ，經本院以95年度毒聲字第630 號裁定送觀察、勒戒後，認
    有繼續施用毒品傾向，再經本院以95年度毒聲字第1955號裁
    定令入戒治處所施以強制戒治，於96年11月29日執行完畢，
    並經臺灣高雄地方法院檢察署檢察官以96年度戒毒偵字第39
    7 號為不起訴處分確定，有臺灣高等法院被告前案紀錄表1
    份在卷可參，於前開戒治執行完畢釋放後5 年內，復於98年
    11月29日某時許，同時施用第一級毒品海洛因及第二級毒品
    甲基安非他命1 次，則公訴人予以起訴，尚無不合，本院自
    得依法論科。
四、核被告所為，係犯毒品危害防制條例第10條第1 項之施用第
    一級毒品海洛因罪、同條第2 項之施用第二級毒品甲基安非
    他命罪。被告持有第一級毒品海洛因、第二級毒品甲基安非
    他命之低度行為，分別為其施用之高度行為所吸收，均不另
    論罪。被告以一施用行為，同時施用第一級毒品及第二級毒
    品，係以一行為觸犯前開2 罪名，為想像競合犯，應依刑法
    第55條規定，從一重以施用第一級毒品罪處斷。公訴意旨認
    被告所犯上開2 罪間，應分論併罰，容有誤會，附此敘明。
    被告有事實欄所載之前案紀錄，甫於97年3 月17日執行完畢
    ，有卷附臺灣高等法院被告前案紀錄表可按，其受有期徒刑
    執行完畢，5 年以內故意再犯有期徒刑以上之罪，為累犯，
    應加重其刑。本院審酌被告前因施用毒品案件，經勒戒、觀
    察及強制戒治程序，由檢察官不起訴處分後，仍不知悛悔，
    再次施用毒品自戕其身，顯然缺乏戒絕毒品之決心，且被告
    前有毒品之前科紀錄，素行不良，惟念及被告坦承施用毒品
    之事實，且其行為尚未害及他人，並斟酌被告之犯罪動機、
    手段以及被告之智識程度等一切情狀，量處如主文所示之刑
    。
據上論斷，應依刑事訴訟法第273 條之1 第1 項、第284 條之1
、第299 條第1 項前段，毒品危害防制條例第10條第1 項、第2
項，刑法第11條前段、第47條第1 項、第55條，判決如主文。
本案經檢察官許怡萍到庭執行職務。
中    華    民    國    99    年    5    月     31    日
                  刑事第十庭  法  官  曾子珍
以上正本證明與原本無異。
如不服本判決，應於收受送達後10日內向本院提出上訴書狀。
中    華    民    國    99    年    5    月     31    日
                              書記官  李承悌
附錄本判決論罪科刑法條全文：
毒品危害防制條例第10條
施用第一級毒品者，處6月以上5年以下有期徒刑。
施用第二級毒品者，處3年以下有期徒刑。

司法院資訊處製作；財團法人民間司法改革基金會備份。
